【裁判字號】    95,判,427
【裁判日期】    950330
【裁判案由】    營利事業所得稅
【裁判全文】
最  高  行  政  法  院  判  決
                                     95年度判字第00427號
上  訴  人  洲盟企業股份有限公司
代  表  人  甲○○
被 上訴 人  財政部臺灣省中區國稅局
代  表  人  鄭宗典
上列當事人間因營利事業所得稅事件，上訴人對於中華民國93年
10月14日臺中高等行政法院93年度訴字第206號判決，提起上訴
。本院判決如下：
    主  文
上訴駁回。
上訴審訴訟費用由上訴人負擔。
    理  由
一、本件上訴人主張：薪資支出法令規定系依據所得稅法及營利
    事業所得稅查核準則之規定，執行業務上訴人遵照所得稅法
    之規定於薪資給付時，依規定之扣繳率、扣繳辦法扣取稅款
    。扣繳稅款依期限內向國庫繳清及開具扣繳憑單，會報該管
    稽徵機關查核。並依據營利事業所得稅查核準則第71條規定
    ，公司職工支薪資，經預先決定或約定，不論盈虧必需支付
    者或薪資支出非為定額，但依公司章程、股東會決議或其他
    約定有一定計算方法，應予認定，原始憑證為收據或簽收名
    冊，上訴人薪資支出均依上開規定執行業務。財政部台灣省
    中區國稅局查核稅捐，應依法公平公正，本件查核結果，有
    許多違誤之處。上訴人雖對於91年11月14日中區國稅法字第
    0910068477號函，提出補具工作紀錄與業務相關之證明，惟
    以迄今未提示為由，維持原處分。被上訴人有違一般證據法
    則，違背法令，未經查明真相即對上訴人所提出之事證未詳
    細斟酌，至顯有違誤。為此，訴請廢棄原判決，撤銷訴願決
    定及原處分等語。
二、被上訴人未提出答辯狀
三、原審斟酌全辯論意旨及調查證據之結果，以：本件上訴人88
    年度營利事業所得稅結算申報，原列報薪資支出23,124,653
    元、保險費3,005,278元及其他費用--退休金1,350,000元，
    經被上訴人查核依薪工資比例將保險費1,471,791元及其他
    費用--退休金661,143元合計2,132,934元屬製造費用性質乃
    予以轉列營業成本查核，並依內政部警政署入出境管理局資
    料，以上訴人派赴境外人員朱培玲等八人88年度出入境紀錄
    ，滯留境外累計均超過183天，與業務無關，而予以剔除朱
    培玲等八人薪資支出4,470,852元、保險費581,031元及其他
    費用--退休金261,005元，分別核定為18,653,801元、952,4
    56元及427,852元。上訴人不服，申請復查，主張為突破貿
    易困境，高薪派員赴境外爭取商機，亦有薪資印領清冊、經
    領人簽章及依法申報薪資扣繳，請予以查核追認，經被上訴
    人復查決定，以上訴人88年度並無境外長期投資或境外分支
    機構，且被上訴人於91年11月14日以中區國稅法字第091006
    8477號函請上訴人補具朱培玲等八人護照及工作紀錄等與業
    務相關之證明，惟上訴人迄未提示，原核定並無不合，乃追
    認營業成本0000000元，駁回上訴人其餘復查之申請，揆諸
    上開規定，原處分及復查決定並無違誤。上訴人請求廢棄原
    處分及復查決定，為無理由，應予以駁回。
四、本院按「經營本業及附屬業務以外之損失... 不得列為費用
    或損失。」為所得稅法第38條所明定。上訴人88年度列報薪
    資支出23,124,653元、保險費3,005,278元及退休金1,350,0
    00元，經被上訴人依薪工資比例將保險費1,471,791元及其
    他費用--退休金661,143元合計2,132,934元屬製造費用性質
    轉列營業成本查核，並依內政部警政署入出境管理局資料，
    其派赴境外人員朱培玲等八人88年度出入境紀錄，滯留境外
    累計均超過183天，核與業務無關，乃剔除朱君等薪資支出4
    ,470,852元、保險費581,031元及退休金261,005元，分別核
    定18,653,801元、952,456元及427,852元。上訴人主張為突
    破貿易困境，高薪派員赴境外爭取商機，並有薪資印領清冊
    、經領人簽章及依法申報薪資扣繳，請公平公正查核追認云
    云。經被上訴人復查，以上訴人88年度並無境外長期投資或
    境外分支機構，並經於91年11月14日以中區國稅法字第0910
    068477號函請上訴人補具朱君等八人護照及工作紀錄等與業
    務相關之證明，惟迄未提示，上訴人主張應無足採，復查後
    仍予維持，訴願決定駁回其訴願。上訴人不服，循序提起本
    件行政訴訟。查上訴人88年度營利事業所得稅結算申報，原
    列報薪資支出23,124,653元，保險費3,005,278元及其他費
    用－退休金1,350,000元，惟上訴人派赴境外人員朱培玲等8
    人，88年度之出入境紀錄，滯溜境外累計均超過183天，與
    業務無關，被上訴人否准認列朱培玲等人之薪資支出4,470,
    852元，保險費581,031元及其他費用－退休金261,005元，
    復查及訴願決定遞予維持，原判決認均無不合，因而併予維
    持，並駁回上訴人在原審之訴，經核於法並無違誤。上訴論
    旨僅就原審採證認事之職權行使，指摘其為不當，自無可採
    ，其據以聲明廢棄原判決，非有理由，應予駁回。
據上論結，本件上訴為無理由，爰依行政訴訟法第255條第1項、
第98條第3項前段，判決如主文。
中    華    民    國    95    年    3     月    30    日
                  第一庭審判長法  官  葉  振  權
                              法  官  吳  明  鴻
                              法  官  陳  秀  美
                              法  官  劉  鑫  楨
                              法  官  梁  松  雄
以  上  正  本  證  明  與  原  本  無  異
中    華    民    國    95    年    3     月    30    日
                              書記官  郭  育  玎


司法院資訊處製作；財團法人民間司法改革基金會備份。
